【裁判字號】    99,抗,99
【裁判日期】    990326
【裁判案由】    假扣押
【裁判全文】
臺灣高等法院高雄分院民事裁定            99年度抗字第99號
抗  告  人  丁○○
            戊○○
兼上二人
法定代理人  甲○○
            上 三 人 共 同.
            指定送達代收人  丙.
相  對  人  乙○○○
上列抗告人與相對人間假扣押事件，對於民國99年3 月8 日臺灣
高雄地方法院99年度裁全字第527 號裁定，提起抗告，本院裁定
如下：
    主  文
原裁定廢棄。
抗告人各以新臺幣貳拾萬元為相對人供擔保後，各得對相對人之
財產在新臺幣壹佰萬元之範圍內為假扣押。
相對人如為抗告人各供新台幣壹佰萬元之擔保金額後，得免為或
撤銷假扣押。
抗告及聲請訴訟費用由相對人負擔。
    理  由
一、本件抗告人（即債權人）主張：伊等之被繼承人劉展明與相
    對人於民國99年1 月25日發生交通事故，致受傷顱內出血及
    多重器官衰竭於99年2 月6 日死亡，抗告人為其繼承人，分
    別有撫養費、醫療費、喪葬費、精神慰撫金之損害請求權，
    其金額丁○○為新台幣（以下同）3,273,624 元，戊○○為
    3,450,665 元，甲○○為1,822,592 元，由於相對人未曾至
    醫院探視劉展明，且相對人係24年出生，年歲已大，依經驗
    常情，恐相對人於發生車禍後脫產，故日後有不能執行之虞
    ，為保全強制執行，抗告人願供擔保以代釋明之不足，請裁
    定准抗告人各就相對人之財產在100 萬元範圍內為假扣押等
    情。並據提出戶籍謄本、道路交通事故現場圖、現場照片、
    現場勘驗圖、當事人登記聯單、檢察官相驗屍體證明書、醫
    療費收據等影本，以為釋明。至抗告人主張之假扣押原因，
    雖其釋明稍有不足，惟其既陳明願供擔保，應認足以補其釋
    明之欠缺，其假扣押之聲請應予准許。原裁定未察，遽為駁
    回其聲請，自有未合，抗告意旨執以指摘原裁定不當，為有
    理由，應由本院予以廢棄，並爰審酌抗告人請求賠償及假扣
    押之金額，並慮及相對人可能因假扣押所受之損害等情形，
    酌定抗告人應供之擔保金額予以准許如主文所示。
二、依民事訴訟法第492 條、第526 條第2 項、第527 條、第95
    條、第78條，裁定如主文。
中    華    民    國    99    年    3     月    26    日
                            民事第一庭
                                審判長法官  黃金石
                                法      官  謝肅珍
                                法      官  林健彥
以上正本證明與原本無異。
如不服本裁定應於送達後10日內向本院提出再抗告狀（並按他造
當事人之人數附繕本），並繳納再抗告費新臺幣1,000 元。
再為抗告僅得以適用法規顯有錯誤為理由，並應委任律師為代理
人。
中    華    民    國    99    年    3     月    26    日
                                書  記  官  黃富美
附註：
抗告人之配偶、三親等內之血親、二親等內之姻親，或抗告人為
法人、中央或地方機關時，其所屬專任人員具有律師資格並經法
院認適當者，亦得為第三審代理人。
抗告人或其法定代理人具有律師資格者及前項情形，應於提起抗
告或委任時釋明之。

司法院資訊處製作；財團法人民間司法改革基金會備份。
